臺灣新北地方法院刑事判決
111年度侵訴字第15號
公  訴  人  臺灣新北地方檢察署檢察官
被      告  曾帟勝


上列被告因妨害性自主案件，經檢察官提起公訴（110年度偵字
第13723號），被告於準備程序進行中先就被訴事實為有罪之陳
述，經告知簡式審判程序之旨，並聽取當事人之意見後，本院合
議庭裁定由受命法官獨任進行簡式審判程序，判決如下：
    主  文
甲○○犯強制猥褻罪，累犯，處有期徒刑捌月。 
    事  實
一、甲○○於民國109年10月14日上午5時40分至6時4分間，前往新
    北市土城區某檳榔攤(地址詳卷)，見代號AD000-A109516號
    （真實姓名年籍詳卷，下稱Ａ女）之成年女子獨自上班，竟
    基於強制猥褻之犯意，違反Ａ女之意願，徒手拉扯Ａ女撞擊脫
    水機，再將Ａ女壓制在地，強行以手撫摸並抓Ａ女之胸部，而
    以此方式對Ａ女為強制猥褻得逞。
二、案經Ａ女訴由新北市政府警察局土城分局報告臺灣新北地方
    檢察署檢察官偵查起訴。
    理  由
一、上揭犯罪事實，業據被告甲○○於偵訊、本院準備程序及審理
    時均坦承不諱（見偵卷第81至82頁、本院卷第64至65頁、第
    70頁），核與證人即告訴人Ａ女於警詢及偵訊時之證述相符
    （見偵卷第12至14頁、第99至102頁），並有證人洪添富於
    警詢及偵訊時之證述可佐（見偵卷第33至35頁、第79至80頁
    ），復有性侵害案件代號與真實姓名對照表、內政部警政署
    刑事警察局109年12月11日刑生字第1098015689號鑑定書、
    新北市立土城醫院（委託長庚醫療財團法人興建經營）受理
    疑似性侵害事件驗傷診斷書、現場照片2張、刑事案件證物
    採驗紀錄表1紙等件在卷可稽（見不公開偵卷第2頁、第5至8
    頁、第38至40頁，偵卷第71、73頁），足認被告前開任意性
    自白與事實相符，堪以採信。本案事證明確，被告前開犯行
    洵堪認定，應依法論科。
二、論罪科刑：
　㈠核被告所為，係犯刑法第224條之強制猥褻罪。
　㈡被告前因竊盜案件，經本院以104年度簡字第5589號判決處有
    期徒刑3月確定，並於105年6月2日徒刑執行完畢，有臺灣高
    等法院被告前案紀錄表在卷可憑，其於有期徒刑執行完畢後
    ，5年以內故意再犯本件有期徒刑以上之罪，固為累犯，本
    應依刑法第47條第1項之規定加重其刑。然參酌司法院大法
    官釋字第775號解釋意旨，本院認為被告前案所犯係竊盜罪
    ，與本案所犯之強制猥褻罪質明顯不同，且本案行為時距離
    前案執行完畢已逾4年，難認被告有一再違犯相同犯罪之主
    觀惡性，本院認被告此次所犯之罪，尚無依刑法第47條第1
    項規定加重其刑之必要。
　㈢按行為時因精神障礙或其他心智缺陷，致不能辨識其行為違
    法或欠缺依其辨識能力而行為之能力者，不罰；行為時因精
    神障礙或其他心智缺陷，致其辨識行為違法或依其辨識而行
    為之能力，顯著減低者，得減輕其刑，刑法第19條第1項、
    第2項固分別定有明文。又依刑法第19條規定，刑事責任能
    力，係指行為人犯罪當時，理解法律規範，辨識行為違法之
    意識能力，與依其辨識而為行為之控制能力。經查，證人即
    告訴人Ａ女於偵訊時證稱：案發時我有聞到被告身上有強力
    膠的味道，雖然被告看起來有點恍惚，但應該知道自己在做
    什麼；被告犯行結束時我想要進店內打電話報警，被告也想
    要阻止我等語（見偵卷第101至102頁）；證人洪添富於警詢
    及偵訊時證稱：當天經過檳榔攤的時候，看到Ａ女跟一名男
    子在拉扯，後來從後照鏡看到Ａ女跑出檳榔攤，我覺得不對
    勁就報警並迴轉掉頭，我跟Ａ女說我報警了，我看到那名男
    子騎乘摩托車離開現場等語（見偵卷第34頁、第79至80頁）
    ；被告於偵訊時自承：我當天有吸食強力膠，早上5點40分
    許我在檳榔攤裡面將Ａ女拖行到脫水機旁邊撞擊，並壓制在
    地上，現場打火機也是我的等語（見偵卷第81至82頁）。綜
    上可知，被告於本案案發時固有吸食強力膠之情形，但仍然
    知道要阻止Ａ女報案，本案犯行遭發現後，也迅速地騎乘摩
    托車逃離案發現場，顯有躲避追緝之行為，且被告對於案發
    前後之情形及細節也有記憶，足認其於案發當時之精神狀況
    及意識並無脫離現實之情形，自能辨識其行為違法，且具備
    依其辨識而為行為之能力，本案被告尚無依刑法第19條規定
    予以不罰或減輕其刑之情形，附此敘明。
　㈣爰以行為人之責任為基礎，審酌被告與Ａ女並不相識，竟為滿
    足一己性慾，於利用Ａ女獨自看顧檳榔攤之機會對Ａ女為強制
    猥褻行為，造成Ａ女身心受創，所為實屬不該。惟念被告犯
    後能坦承犯行，態度尚可，兼衡其並未取得Ａ女諒解並賠償Ａ
    女，被告於審理時自承國中肄業，目前無業，沒有收入、沒
    有家人要照顧（見本院卷第76頁）、素行等一切情狀，量處
    如主文所示之刑。
據上論斷，應依刑事訴訟法第273條之1第1項、第299條第1項前
段，判決如主文。
本案經檢察官乙○○偵查起訴，由檢察官朱曉群到庭執行公訴。
中　　華　　民　　國　　111 　年　　3 　　月　　25　　日
                  刑事第二十庭  法　官  陳宏璋
上列正本證明與原本無異。
如不服本判決，應於判決送達後20日內敘明上訴理由，向本院提
出上訴狀 (應附繕本) ，上訴於臺灣高等法院。其未敘述上訴理
由者，應於上訴期間屆滿後20日內向本院補提理由書「切勿逕送
上級法院」。
                                書記官　許維倫　　　　　
中　　華　　民　　國　　111 　年　　3 　　月　　31　　日
附錄本案論罪科刑法條：
中華民國刑法第224條
（強制猥褻罪）
對於男女以強暴、脅迫、恐嚇、催眠術或其他違反其意願之方法
，而為猥褻之行為者，處6月以上5年以下有期徒刑。